臺灣臺南地方法院臺南普通庭裁定
110年度南秩抗字第5號
抗  告  人  蘇素慧



上列抗告人因違反社會秩序維護法案件，對本院臺南簡易庭於民
國110年3月10日所為第一審裁定（110年度南秩字第21號），提
起抗告，本院普通庭裁定如下：
    主    文
抗告駁回。
    理    由
一、原裁定意旨略以：抗告人於民國110年2月5日12時及16時許
　　，在關係人蘇煜凱所經營址設臺南市○區○○路00號「有巢氏
    房屋」，因與興展不動產有限公司（即有巢氏房屋）有房屋
    買賣糾紛，將掛有抗議看板之機車停放於「有巢氏房屋」店
    面騎樓及進入店面喧嘩，藉機滋擾公司行號，認抗告人之行
    為已干擾該公司之營運及該公共場所之安寧秩序，有違反社
    會秩序維護法第68條第2款規定之情事，而裁處抗告人罰鍰
    新臺幣（下同）3,000元。
二、抗告意旨略以：伊半年來僅有109年簽約、109年10月2日申
    訴漏水及110年2月5日中午時有短暫進入店內詢問，依伊提
    出之簡訊資料及照片可知，伊該日中午進入店內是要找店長
    談和解事宜，下午伊把機車停在店家騎樓下，在路邊舉牌抗
    議，並未進入店內，半小時後要牽車回家時，始發現機車已
    被旗幟及塑膠看板圍住，伊將旗幟及看板移開，店員就出來
    稱伊毀損，已報警，要伊不要離開，伊並無喧嘩、妨礙安寧
    情事，亦無讓店家無法營運，請求廢棄原裁定等語。
三、經查：
　㈠按法院受理違反社會秩序維護法案件，除本法有規定者外，
    準用刑事訴訟法之規定，該法第92條定有明文。又有藉端滋
    擾住戶、工廠、公司行號、公共場所或公眾得出入之場所之
    行為者，處3日以下拘留或12,000元以下罰鍰，同法第68條
    第2款亦規定甚明。所謂「藉端滋擾場所」者，係指行為人
    有滋擾場所之本意，以言語、行動等方式，假藉顯在之事端
    擴大發揮，踰越該事端在一般社會大眾觀念中所容許之合理
    範圍，以遂其妨害公共秩序、擾亂社會安寧之潛在目的，致
    所擾及場所之安寧秩序難以維持或回復者而言。
　㈡本件抗告人確有於110年2月5日12時及16時許，在蘇煜凱所經
    營址設臺南市○區○○路00號「有巢氏房屋」，為前揭違反社
    會秩序維護法之藉端滋擾公司行號、公共場所或公眾得出入
    場所之行為等情，業據證人蘇煜凱於警詢時證述：抗告人於
    110年2月5日12時及16時許在我們公司說我們賣漏水屋給他
    ，說我們都不處理，所以來公司滋擾說我們都不處理，並一
    直在公司店內喧嘩，嚴重影響公司營運，而且今天已經不是
    第一次，已經持續3個月以上時間，所以今天才來派出所請
    求警方協助等語明確；抗告人於警詢時亦坦承其於上開時地
    因與有巢氏房屋有買賣糾紛，而將掛有抗議看板之機車停放
    在有巢氏房屋之店面騎樓及進入店面等情，且有現場照片、
    監視器影像擷取畫面及監視器影像光碟等在卷可稽，此部分
    事實堪予認定。
  ㈢抗告人雖辯稱伊下午僅把機車停放在店家騎樓下，在路邊舉
    牌抗議，並未進入店內，並無滋擾店家云云；惟查，本院審
　　酌現場照片、監視器影像擷取畫面與抗告人警詢時自承其於
    12時許停放機車後有進入店內並要求店內人員不要碰其機車
    等語（原審卷23頁），足認抗告人確實有將掛有抗議標語之
    機車停放在騎樓，並進入店內要求店內人員不能碰其機車之
    行為，核其行為乃係以大字報抗議方式求能遂其所欲達成追
    討賠償之目的，顯已逾一般社會大眾所得容許之合理範圍，
    堪認抗告人確實有藉端滋擾該場所之意。抗告人上開辯詞，
    要無可採。
  ㈣又抗告人雖提出簡訊，辯稱該日是要找店長談和解事宜云云
　　；惟觀該簡訊內容，亦僅建議抗告人各退一步，考慮是否接
　　受10萬元和解的條件（本院卷19-20頁），然此並非抗告人
　　得以援引資為滋擾之正當事由，且抗告人所為乃係前往滋擾
    ，而非洽談和解事宜，是抗告人此部分辯詞，亦無可採。
  ㈤綜上所述，抗告人主觀上有滋擾公司行號、公共場所或公眾
    得出入之場所之故意，客觀上亦確實有滋擾行為，至為灼然
    。抗告人前開辯詞，不足採信。原裁定認抗告人有藉端滋擾
    公司行號、公共場所、公眾得出入場所之情形，援引社會
　　秩序維護法第68條第2款之規定，裁處抗告人罰鍰3,000元，
    於法並無不合。抗告人執詞指摘原裁定不當，求為廢棄，並
    無理由，應予駁回。
四、依社會秩序維護法第58條、第92條、刑事訴訟法第412條，
    裁定如主文。
中　　華　　民　　國　　110 　年　　4 　　月　　7 　　日
                    臺南普通庭  審判長法  官  劉秀君
　　　　　　　　                      法  官  陳尹捷
                                      法　官  張家瑛
以上正本係照原本作成。
本裁定不得抗告。
中　　華　　民　　國　　110 　年　　4 　　月　　7 　　日
                                      書記官  陳雅婷